臺灣板橋地方法院刑事判決　　　　　　100年度交易字第552號
公　訴　人　臺灣板橋地方法院檢察署檢察官
被　　　告　林育裕
上列被告因公共危險案件，經檢察官提起公訴（一百年度調偵字
第一０六五號），於本院準備程序進行中，被告就被訴之事實為
有罪陳述，經告知簡式審判程序之旨，並聽取當事人之意見後，
依簡式審判程序判決如下：
    主  文
林育裕服用酒類，不能安全駕駛動力交通工具而駕駛，處罰金新
臺幣肆萬元，如易服勞役，以新臺幣壹仟元折算壹日。
    事  實
一、林育裕於民國九十九年十月十五日十一時許，在臺北縣新莊
    市（現改制為新北市新莊區○○○街一一八之一號二樓居所
    ，食用以米酒料理含有酒精成分之薑母鴨後，已達不能安全
    駕駛動力交通工具之程度，竟於同日十一時三十分許，仍騎
    乘車號１５７－ＥＣＶ號重機車，從上址欲前往板橋工作。
    當行經臺北縣板橋市（現改制為新北市板橋區○○○路與環
    河路口時，明知行經閃光號誌無動作之交岔路口，本應減速
    注意車前狀況，隨時採取必要之安全措施，而依當時天氣情
    朗、日間自然光線、視距良好，柏油路面、道路無缺陷、無
    障礙物，並無不能注意情事，因酒後判斷力減弱，且未注意
    車前狀況，貿然前進，適有李百峻騎乘車號２２１－ＢＭＳ
    號重機車，及吳誌騎乘車號ＣＱＴ－５１０號重機車，由
    中正路四九三巷支線道欲左轉環河路（板橋往土城方向），
    行經上開路口，亦均未注意左側幹道來車動態，未禮讓先行
    ，三方發生擦撞，致渠等均人車倒地，林育裕因而受有右足
    撕裂傷、頭部創傷、左眉撕裂傷，及雙上下肢多處擦傷等傷
    害；李百峻因而受頭部外傷合併骨折、左下肢深撕裂傷合併
    肌肉斷裂，及皮膚缺損等傷害；吳誌因而受有左股骨開放
    性骨折、頭部創傷併左上唇撕裂性傷口、鼻股線性骨折等傷
    害（過失傷害部分均於本院審理中撤回告訴，另為不受理判
    決）。嗣經警據報到場處理，並於車禍發生後三小時又三十
    五分即同日十五時五分許，對林育裕施以呼氣酒精濃度測試
    ，測得其呼氣酒精濃度達每公升０．二七毫克，換算車禍發
    生時，林育裕之呼氣酒精濃度為每公升０．五五六六四毫克
    ，因而查悉上情。
二、案經新北市政府警察局三重分局報請臺灣板橋地方法院檢察
    署檢察官偵查起訴，林育裕於本院準備期日中就被訴事實為
    有罪陳述，經本院行簡式審判程序。
    理  由
一、按除被告所犯為死刑、無期徒刑、最輕本刑為三年以上有期
    徒刑之罪或高等法院管轄第一審案件者外，於第一次審判期
    日前之準備程序進行中，被告先就被訴事實為有罪之陳述時
    ，審判長得告知被告簡式審判程序之旨，並聽取當事人、代
    理人、辯護人及輔佐人之意見後，裁定進行簡式審判程序，
    刑事訴訟法第二百七十三條之一第一項定有明文。經核本件
    被告所犯係死刑、無期徒刑、最輕本刑為三年以上有期徒刑
    以外之罪，其於準備程序中就被訴事實為有罪之陳述，經法
    官告知簡式審判程序之旨，並聽取公訴人及被告之意見後，
    本院認宜進行簡式審判程序，爰依上揭規定行簡式審判程序
    ，合先敘明。
二、訊據被告林育裕對於上揭時地，酒醉駕車公共危險之犯罪事
    實，於本院審理中坦承不諱，並有酒精濃度測定報告表、道
    路交通事故調查報告表（一）（二）、現場圖各一紙，現場
    照片二十三張在卷可稽。又被告林育裕於九十九年十月十五
    日上午十一時三十時酒醉駕車肇事後，因前往醫院救治，遲
    於同日下午三時五分許始經警實施酒測，測得呼氣酒精濃度
    值仍達每公升０．二七毫克。按內政部警政署刑事警察局九
    十一年一月二十五日（九一）刑鑑字第一一七一八號函，我
    國國人呼氣酒精消退率，為每小時每公升０．０六二至０．
    ０九八毫克，平均值為每小時每公升０．０８毫克，此為本
    院歷來審理公共危險案件為職務上所知溪。是依上揭酒精濃
    度測定值，回溯至其開始駕車時間，期間經歷三小時又三十
    五分鐘，被告林育裕開始駕車時之呼氣酒精濃度為每公升０
    ．五五六六四毫克（計算式：0.27+（0.08×3+0.08×35/60
    =0.55664），是被告林育裕有酒醉駕車公共危險之犯行，堪
    予認定。
三、核被告林育裕所為，係犯刑法第一百八十五條之三之公共危
    險罪。爰審酌被告林育裕之素行，犯罪之動機、目的、手段
    ，酒醉駕車不僅藐視道路交通安全法令，更造成路上人、車
    往來之高度危險，此次更發生車禍，造成自己及他人受傷，
    犯罪後坦承犯行之態度等一切情狀，量處如主文所示之刑，
    並諭知易服勞役之折算標準，以資懲儆。
據上論斷，應依刑事訴訟法第二百七十三條之一第一項、第二百
九十九條第一項前段，刑法第一百八十五條之三、第四十二條第
三項，判決如文。
本案經檢察官李超偉到庭執行職務。
中    華    民    國   100    年    7     月    29    日
                        刑事第一庭  法  官  鄭水銓
以上正本證明與原本無異。
如不服本判決應於收受判決後十日內向本院提出上訴書狀，並應
敘述具體理由。其未敘述上訴理由者，應於上訴期間屆滿後二十
日內向本院補提理由書（均須按他造當事人之人數附繕本）「切
勿逕送上級法院」。
                                    書記官  洪紹甄
中    華    民    國   100    年    8     月    1     日
附錄本案論罪科刑法條全文：
刑法第一百八十五條之三
服用毒品、麻醉藥品、酒類或其他相類之物，不能安全駕駛動力
交通工具而駕駛者，處一年以下有期徒刑、拘役或三萬元以下罰
金。